ACORDAO-COMPLETO-2360287

ACÓRDÃO DE RELAÇÃO

ACÓRDÃO DE RELAÇÃO 5376/2019 ATA 25/2019 - SEGUNDA CÂMARA

Acórdão 5376/2019-TCU-Segunda Câmara
Os Ministros do Tribunal de Contas da União, quanto ao processo a seguir relacionado, ACORDAM, por unanimidade, com fundamento nos arts. 71, inciso III, da Constituição Federal de 1998, 1º, inciso V, e 39, inciso I, da Lei nº 8.443, de 16 de julho de 1992, 143, inciso II, 259, inciso I, e 260, § 5º, do Regimento Interno do TCU e 7º da Resolução nº 206, de 24 de outubro de 2007, em considerar prejudicada, por perda de objeto, a apreciação dos atos de admissão de pessoal dos interessados abaixo qualificados, de acordo com os pareceres emitidos nos autos:
1. Processo TC-Processo 011.024/2019-4 (ATOS DE ADMISSÃO) 
	1.1. Interessados: Ana Maria Justino Daniel (XXX.860.587-XX) ; Ana Maria Rodrigues de Lourdes (XXX.269.537-XX) ; Ana Oliveira Nunes (XXX.823.477-XX) ; Ana Patricia Nunes de Oliveira (XXX.402.125-XX) ; Ana Paula Assis dos Santos (XXX.378.427-XX) ; Ana Paula Ferreira Guedes (XXX.351.051-XX) ; Ana Paula Manhaes Hidalgo (XXX.412.337-XX) ; Ana Paula de Souza (XXX.347.387-XX) ; Ana Paula dos Santos Torres (XXX.007.877-XX) ; Ana Rosa Abreu de Oliveira (XXX.558.237-XX) ; Ana Silvia Alves do Nascimento (XXX.299.097-XX) ; Ana Teresinha da Conceicao da Silva Santos (XXX.148.487-XX) ; Ana Valeria de Souza Moll (XXX.210.607-XX) ; Ana Zelia Alves da Silva (XXX.564.317-XX) ; Anderson Domenique Faria de Sa (XXX.639.347-XX) ; Anderson da Silva Coelho (XXX.312.697-XX) ; Andre Felix de Souza (XXX.973.367-XX) ; Andre Henrique Pereira da Silveira (XXX.544.167-XX) ; Andre Luis Freire Portes (XXX.470.137-XX) ; Andre Motta de Oliveira (XXX.209.727-XX) 
	1.2. Órgão/Entidade: Hospital Federal de Bonsucesso
	1.3. Relator: Ministro Augusto Nardes
	1.4. Representante do Ministério Público: Procurador Sergio Ricardo Costa Caribé
	1.5. Unidade Técnica: Secretaria de Fiscalização de Pessoal (SEFIP) .
	1.6. Representação legal: não há.
	1.7. Determinações/Recomendações/Orientações: não há.

Segunda Câmara

Hospital Federal de Bonsucesso

Ana Maria Justino Daniel (XXX.860.587-XX); Ana Maria Rodrigues de Lourdes (XXX.269.537-XX); Ana Oliveira Nunes (XXX.823.477-XX); Ana Patricia Nunes de Oliveira (XXX.402.125-XX); Ana Paula Assis dos Santos (XXX.378.427-XX); Ana Paula Ferreira Guedes (XXX.351.051-XX); Ana Paula Manhaes Hidalgo (XXX.412.337-XX); Ana Paula de Souza (XXX.347.387-XX); Ana Paula dos Santos Torres (XXX.007.877-XX); Ana Rosa Abreu de Oliveira (XXX.558.237-XX); Ana Silvia Alves do Nascimento (XXX.299.097-XX); Ana Teresinha da Conceicao da Silva Santos (XXX.148.487-XX); Ana Valeria de Souza Moll (XXX.210.607-XX); Ana Zelia Alves da Silva (XXX.564.317-XX); Anderson Domenique Faria de Sa (XXX.639.347-XX); Anderson da Silva Coelho (XXX.312.697-XX); Andre Felix de Souza (XXX.973.367-XX); Andre Henrique Pereira da Silveira (XXX.544.167-XX); Andre Luis Freire Portes (XXX.470.137-XX); Andre Motta de Oliveira (XXX.209.727-XX)

AUGUSTO NARDES

não há.

Procurador Sergio Ricardo Costa Caribé

ATOS DE ADMISSÃO (ADS)

Secretaria de Fiscalização de Pessoal (SEFIP).